臺灣臺北地方法院民事裁定
　　　　　　　　　　　　　　　　  111年度北簡聲字第87號
聲  請  人  林孜娉  

相  對  人  曾永傑  
上列當事人間確認本票債權不存在事件，聲請人聲請停止執行，
本院裁定如下：
    主    文
聲請人供擔保新臺幣貳萬柒仟參佰元後，臺灣新北地方法院一一
一年度司執字第二四九八號清償票款執行事件之強制執行程序，
於本院一一一年度北簡字第六二二九號確認本票債權不存在事件
判決確定前，應暫予停止。
    理    由
一、按發票人主張本票係偽造、變造者，於前條裁定送達後20日
    內，得對執票人向為裁定之法院提起確認之訴；發票人主張
    本票債權不存在而提起確認之訴不合於第一項之規定者，法
    院依發票人之聲請，得許其提供相當並確實之擔保，停止強
    制執行，非訟事件法第195條第1項、第3項分別定有明文。
    次按法院依強制執行法第18條第2項定擔保金額而准許停止
    強制執行之裁定者，該項擔保係備供債權人因停止執行所受
    損害之賠償，其數額應依標的物停止執行後，債權人未能即
    時受償或利用該標的物所受之損害額，或其因另供擔保強制
    執行所受之損害額定之，非以標的物之價值或其債權額為依
    據（最高法院91年度臺抗字第429號裁定意旨參照）。
二、本件聲請意旨略以：相對人於民國110年12月30日，持台灣
    士林地方法院98年度司執字第50633號債權憑證(台灣士林地
    方法院98年度票字第5622號本票裁定暨確定證明)，對聲請
    人之財產聲請強制執行（下稱系爭強制執行程序），然本票
    債權時效消滅而聲請人業已提起確認本票債權不存在之訴（
    本院111年度北簡字第6229號），爰聲請上開確認本票債權
    不存在判決確定前，停止臺灣新北地方法院111年度司執字
    第2498號清償票款執行事件之強制執行程序等語。
三、經查，本件聲請人以其向本院提起確認本票債權不存在事件
    為由，聲請裁定停止強制執行程序，經本院依職權調閱前揭
    執行卷宗及111年度北簡字第6229號確認本票債權不存在事
    件卷宗為審究後，認核與非訟事件法第195條第3項規定規定
    相符，聲請人所為停止執行之聲請為有理由，應予准許。又
    相對人聲請本院民事執行處強制執行，執行債權額為新臺幣
    18萬2000元，係為不得上訴三審之案件，參考各級法院辦案
    期限實施要點規定，第1、2審簡易程序審判案件之期限分別
    為10個月、2年，共計2年10個月，加上裁判送達、上訴、分
    案等期間，兩造間確認本票債權不存在審理期限約需3年。
    依此，本件停止強制執行期間，相對人可能遭受損害為無法
    即時因強制執行滿足其債權期間所生之利息損害，是本件聲
    請人聲請停止強制執行應提供之擔保金額，依前開執行債權
    額按法定利率年息5％（民法第203條參照）計算至確認本票
    債權不存在事件確定終結時之孳息金額約為2萬7300元（計
    算式：18萬2000元×3×5％＝2萬7300元）為據。從而，本件爰
    酌定聲請人應供擔保之金額為2萬7300元。
四、依非訟事件法第195條第3項，裁定如主文。
中　　華　　民　　國　　111 　年　　4 　　月　　25　　日
                      臺北簡易庭  法  官  趙子榮
以上正本係照原本作成。
如不服本裁定，應於裁定送達後10日內向本院提出抗告狀，並繳
納抗告費新臺幣1000元。
中　　華　　民　　國　　111 　年　　4 　　月　　25　　日
                                  書記官  陳怡安